【裁判字號】    97,聲再,37
【裁判日期】    971119
【裁判案由】    所有權移轉登記
【裁判全文】
臺灣高等法院民事裁定                  97年度聲再字第37號
    聲  請  人  乙○○
上列聲請人因與甲○○間所有權移轉登記事件，對於中華民國97
年7月23日本院97年度聲再字第30號確定裁定，聲請再審，本院
裁定如下：
    主  文
聲請駁回。
聲請訴訟費用，由聲請人負擔。
    理  由
一、本件聲請意旨略以：本院於97年3月26日送達本院97年度聲
    字第6號裁定時，係聲請人之女兒張元盈拿聲請人之印章收
    受，而張元盈因患有中度精神障礙，忘記將裁定書交給聲請
    人，聲請人遲至97年6月12日始發現送達該裁定書之掛號，
    應認於97年6月12日始發生送達效力，則聲請人於97年7月9
    日對該裁定聲請再審，並未逾30日之不變期間。然本院97年
    度聲再字第30號確定裁定（下稱原確定裁定）卻以聲請人係
    於97年3月26日即收受該裁定，至97年7月9日聲請再審，已
    逾30日之不變期間之理由，駁回聲請人再審之聲請。按張元
    盈確為中度精神障礙者，有殘障手冊可證，而張元盈遲至97
    年6月12日始將該裁定轉交聲請人，亦有張元盈所立之送達
    證書可稽，是聲請人對本院97年度聲字第6號裁定聲請再審
    之不變期間，應自97年6月12日起算，原確定裁定認應自97
    年3月26日起算，聲請人聲請再審已逾30日之不變期間，顯
    有消極不適用民事訴訟法第222條第3項、第278條第1項、第
    137條第1項規定之再審理由等語。
二、按對於確定裁定聲請再審者，應於30日之不變期間內為之，
    觀民事訴訟法第507條準用第500條第1項之規定自明。本院
    97年度聲字第6號裁定，係於97年3月26日送達，有蓋用聲請
    人收受之印章之送達證書附於該卷可據，故聲請人於97年7
    月9日對該裁定聲請再審，已逾30日之不變期間。雖聲請人
    對該確定裁定聲請再審時，於聲請狀內檢附送達該裁定之掛
    號信封封面影本，證明其於97年6月12日收受裁定，然該掛
    號信封封面影本並未記載送達日期，自難認依此認定聲請人
    確係於97年6月12日收受，則原確定裁定以其聲請再審已逾
    30日之不變期間，裁定駁回其聲請，即無不合。聲請人雖於
    本件聲請提出其女兒張元盈所立之送達證書，證明其女兒張
    元盈確於97年6月12日始將本院97年度聲字第6號裁定交付予
    聲請人。然於原確定裁定程序，聲請人並未提出此一文書，
    可知此文書當係原確定裁定送達後始製作，其可信性已非無
    疑，何況聲請人既主張張元盈為中度精神障礙者，能否辨識
    出具此文書之意義，亦非無疑，若張元盈有辨識出具此文書
    之意義，則其收受本院97年度聲字第6號裁定，依民事訴訟
    法第137條第1項規定，已生送達效力，至於其何時將該裁定
    轉交聲請人，均不影響送達效力，則原確定裁定認聲請人對
    本院97年度聲字第6號聲請再審，已逾30日之不變期間，亦
    無不合。是原確定裁定並無消極不適用民事訴訟法第222條
    第3項、第278條第1項、第137條第1項規定之再審理由。
三、據上論結，本件再審之聲請為無理由。爰裁定為如主文所示
    。
中    華    民    國    97    年    11    月    19    日
                    民事第七庭
                        審判長法  官   鄭三源
                              法  官   邱  琦
                              法  官   呂太郎
正本係照原本作成。
不得抗告。
中    華    民    國    97    年    11    月    20    日
                              書記官   黃千鶴


司法院資訊處製作；財團法人民間司法改革基金會備份。
